【裁判字號】    92,訴,103
【裁判日期】    920227
【裁判案由】    偽造貨幣
【裁判全文】
臺灣板橋地方法院刑事判決                          九十二年度訴字第一三號
    公  訴  人  臺灣板橋地方法院檢察署檢察官
    被      告  甲○○
    指定辯護人  本院公設辯護人
右列被告因偽造貨幣案件，經檢察官提起公訴（九十一年度偵緝字第一四六五號），
本院判決如左：
    主  文
甲○○意圖供行使之用而收集偽造之通用紙幣，處有期徒刑參年參月。扣案偽造之每
張面額新臺幣壹佰元之通用紙幣計貳拾伍張（含編號DS916013HW壹張、EL243030AX肆
張、EL243073AX肆張、EL243077AX壹拾陸張）、偽造之每張面額新臺幣壹仟元之通用
紙幣計參拾伍張（含編號DQ263611HZ貳張、DP133117JW壹拾參張、CK065493EY壹拾肆
張、KX612196AR陸張）均沒收。
    事  實
一、甲○○前於民國八十五年間，因違反肅清煙毒條例及麻醉藥品管理條例案件，經
    本院分別判處有期徒刑三年二月、四月，合併定其執行刑為三年五月，經臺灣高
    等法院於八十六年十月二十八日駁回上訴確定，復於八十六年間，因偽造文書案
    件，經本院以八十七年度訴字第六三九號判決判處有期徒刑六月確定，嗣經本院
    以八十八年度聲字第一三三四號裁定，將被告所犯上開三罪併罰，更定其應執行
    刑為有期徒刑三年九月，於八十九年七月二十七日縮短刑期假釋出監（尚未執行
    完畢，未構成累犯），其於假釋期間，猶不知悔改，竟意圖供行使之用，於九十
    年十二月二十二日晚間，在台北縣新莊市四維公園內，自不詳姓名年籍之人處收
    受偽造通用紙幣舊版新台幣（下同）面額一千元之假鈔三十五張（含編號
    DQ263611HZ貳張、DP 133117JW壹拾參張、CK065493EY壹拾肆張、KX612196AR陸
    張），及百元假鈔二十五張（起訴書誤載為二十四張，含編號DS916013HW壹張、
    EL243030AX肆張、EL24 3073AX肆張、EL243077AX壹拾陸張），明知係偽造之通
    用紙幣，竟意圖供行使之用，而加以收集、持有之以俟機使用。嗣於同日晚間九
    時十分許，在台北縣新莊市○○街四十二號前為警查獲，並自其車上及口袋內起
    出上開偽鈔。
二、案經台北縣政府警察局新莊分局報告臺灣板橋地方法院檢察署檢察官偵查起訴。
    理  由
一、訊之被告甲○○對於前揭時、地為警查獲其持有上開偽鈔之事實，於警訊及偵審
    中均坦承不諱，惟矢口否認有何意圖供行使之用而收集偽造通用紙幣之犯行，辯
    稱：扣案之偽鈔係伊贏得之賭資，真、偽鈔摻雜在一起，伊不知有偽鈔云云。然
    查：扣案之偽鈔經送請中央銀行發行局鑑驗結果，該批舊版偽鈔均係以彩色噴墨
    方式仿印、紙質與真鈔不同，一百元券偽鈔，無安全線，部分水印以灰色墨在紙
    張背面仿製；一千元券偽鈔部分安全線及水印以灰色墨在紙張背面仿製，部分人
    像衣領部分及紙張四角以塗抹膠水方式仿凹版油墨凸起效果，認均屬偽造，有該
    局九十一年三月四日台央發字第０九一００一四五五０號函在卷；又經本院調閱
    該批偽鈔當庭以肉眼觀察即可察覺紙質及色澤粗糙明顯與真鈔有別，且該等偽鈔
    上之編號多屬重複同號等情，此有扣案之偽鈔一批在卷可憑。況且扣案之偽造紙
    鈔千元卷三十五張、百元鈔二十五張，面值高達三萬七千五百元，數目非小，徵
    諸常情，被告於收受時加以點數，自可於確認數額之當時，經由反覆性地觸摸與
    注視該批偽鈔，對於此批偽鈔之紙質、色澤及安全印線等狀況，獲得相當程度之
    認識，被告空言不知係偽鈔之辯詞，實不足採。次查，訊之證人即查獲被告員警
    張昭文到庭結證稱：查獲被告時有起出真鈔及偽鈔，真鈔是放在口袋，百元偽鈔
    二十四張放在駕駛座右邊的乘客座上，而三十五張的偽造千元鈔是一疊放在一起
    ，並沒有跟真鈔混雜在一起，真鈔及假鈔再一起對折放在口袋中的，據被告說這
    些偽鈔是在四維公園賭博得來的錢，事後渠有依照被告所述的地點自行前往，但
    是沒有查獲有人賭博的情形等語，其並於本院訊問時再三證稱其上開所述確為實
    情，而證人與被告夙無怨隙，自無恣意誣攀之理，所證應屬可信。又倘若扣案偽
    鈔為被告於賭場所贏得之賭資，則衡諸常理，賭資在賭檯上流通的結果，應會使
    真鈔與偽鈔混雜在一起，焉有可能真鈔與偽鈔壁壘分明地擺放，況且倘若扣案偽
    鈔係被告贏得之賭金，衡情被告自會將鈔票加以清點，以確認各賭家交付予伊之
    數額是否正確，則一經清點上開偽鈔，從上開偽鈔外觀判斷更無不知所持有鈔票
    係偽造之理，而被告於本院訊問時辯稱：「我從賭場出來的時候，這些錢我連看
    都沒有看就在車上休息」等語，顯與常情有悖，實無足採信。再者，扣案之偽鈔
    千元鈔部分有三十五張，而百元鈔部分則有二十五張，總計面值為三萬七千五百
    元，上開偽鈔張數非少，金額非小，係與一般人因交易致貨幣流通時而偶有偽鈔
    夾雜致在不知情下予以收取之情況有別，此足徵被告係意圖供行使之用而收集偽
    鈔。本件事證已臻明確，被告犯行堪以認定。
二、被告甲○○意圖供行使之用而收集取得扣案之偽鈔，核其所為係犯刑法第一百九
    十六條第一項之意圖供行使之用而收集偽造之通用紙幣罪。爰審酌被告前有多次
    前科，有臺灣高等法院被告全國前案紀錄表附卷可稽，足認素行非佳，其犯罪之
    動機、目的係為貪圖小利，收集偽造之通用紙幣破壞社會金融秩序，然所收集偽
    造通用紙幣之數額為三萬七千五百元，且尚未行使，犯罪所生之損害並非甚鉅，
    及犯後之態度等一切情狀，量處如主文所示之刑，以資懲儆。又被告前於八十五
    年間，因違反肅清煙毒條例及麻醉藥品管理條例案件，經本院分別判處有期徒刑
    三年二月、四月，合併定其執行刑為三年五月，經臺灣高等法院於八十六年十月
    二十八日駁回上訴確定，復於八十六年間，因偽造文書案件，經本院以八十七年
    度訴字第六三九號判決判處有期徒刑六月確定，嗣經本院以八十八年度聲字第一
    三三四號裁定更定其應執行刑為有期徒刑三年九月，於八十九年七月二十七日縮
    短刑期假釋出監，尚未執行完畢，有前述前案紀錄表可稽，其於假釋期間再犯本
    案，未構成累犯，公訴人認被告所犯前開案件已於九十年五月十四日執行完畢，
    構成累犯，尚有未合，附此敘明。
三、至扣案之每張面額新臺幣壹佰元之通用紙幣計貳拾伍張（含編號DS916013HW壹張
    、EL243030AX 肆張、EL243073AX肆張、EL243077AX壹拾陸張）偽造之每張面額
    新臺幣壹佰元之通用紙幣計參拾伍張（含編號DQ263611HZ貳張、DP133117JW壹拾
    參張、CK065493EY壹拾肆張、KX612196AR陸張），均係偽造之通用紙幣，不問屬
    於犯人與否，均應依刑法第二百條之規定宣告沒收。
據上論斷，應依刑事訴訟法第二百九十九條第一項前段，刑法第一百九十六條第一項
、第二百條，罰金罰鍰提高標準條例第一條前段，判決如主文。
本案經檢察官林俊峰到庭執行職務。
中      華      民      國      九十二      年    二    月    二十七    日
                              臺灣板橋地方法院刑事第六庭
                                      法  官  林淑婷
右正本證明與原本無異
如不服本判決應於送達後十日內向本院提出上訴狀
           書記官  廖貞音
中      華      民      國      九十二      年    二    月    二十七    日
附錄本案論罪科刑法條全文：
中華民國刑法第一百九十六條
(行使收集或交付偽造變造通貨、幣券罪)
行使偽造、變造之通用貨幣、紙幣、銀行券，或意圖供行使之用而收集或交付於人者
，處三年以上十年以下有期徒刑，得併科五千元以下罰金。
收受後方知為偽造、變造之通用貨幣、紙幣、銀行券而仍行使，或意圖供行使之用而
交付於人者，處五百元以下罰金。
第一項之未遂犯罰之。


司法院資訊處製作；財團法人民間司法改革基金會備份。
